【裁判字號】    92,簡上,44
【裁判日期】    920829
【裁判案由】    菸酒管理法等
【裁判全文】
臺灣基隆地方法院刑事判決                          九十二年度簡上字第四四號
    上  訴  人  臺灣基隆地方法院檢察署檢察官
    被      告  丁○○
                丙○○
                乙○○
右上訴人因違反菸酒管理法等案件，不服本院基隆簡易庭九十二年度基簡字第二００
號，中華民國九十二年三月十二日第一審簡易判決（聲請案號：臺灣基隆地方法院檢
察署九十一年度偵字第四二六五號），提起上訴，本院合議庭判決如左：
    主  文
上訴駁回。
    事實及理由
一、本案經本院審理結果，認原審簡易判決以被告丁○○、丙○○、乙○○三人共同
    犯菸酒管理法第四十六條前段之罪，各判處拘役四十日，如易科罰金均以三百元
    折算一日，扣案之白長壽軟包香菸壹萬仟壹佰肆拾捌條均沒收，其認事用法及
    量刑均無不當，應予維持，並引用原審簡易判決書所記載之事實、證據及理由。
二、檢察官上訴意旨略以：被告三人貪圖不法利益，接駁之仿冒白長壽軟包香菸達壹
    萬仟壹佰肆拾捌條，數量甚鉅，該等香菸縱非供被告三人販賣之用而輸入，亦
    係被告三人為幫助他人販賣之意思而輸入，被告三人應為商標法第六十三條之罪
    之正犯或幫助犯，並與被告三人所犯菸酒管理法第四十六條前段之罪，依想像競
    合犯之例從一重處斷。且被告三人違反商標法之犯行，嚴重侵害甲○○○股份有
    限公司商標專用權，原審僅對被告三人量處拘役四十日，實屬輕縱云云。
三、經查：
  (一)被告乙○○雖辯稱：扣案私煙係丁○○向大陸漁船接駁而來，且均係該大陸漁船
    之漁工搬運至密艙，丁○○未告知箱內何物，其僅負責搬運、冰存自該大陸漁船
    所購買之魚貨，直至海巡人員查獲後，方知箱內裝有走私香菸云云。但查，右揭
    輸入仿冒長壽香菸之事實，業據被告丁○○、丙○○自白不諱，且扣案之上開白
    長壽香菸，經臺灣菸酒公司鑑定係仿冒之私菸，被告三人接駁該批私菸之海域，
    為非本國領海之臨接區海域等情，有臺灣菸酒公司及行政院海岸巡防署海洋巡防
    總局第一海巡隊函文二紙附卷可稽。又被告三人於台灣基隆地方法院檢察署檢察
    官隔離訊問時，就購買魚貨之數量、包裝、接駁私菸之際三人所在位置、被告丁○○有無至大陸漁船及一同搬運私菸之大陸漁船漁工人數等明顯問題，所供大相
    逕庭，且被告丙○○、乙○○並於檢察官初訊時，均供稱若停在海上則可多分得
    酬勞等語，衡情若就搬運、輸入私菸之行為並未共同實施或加工，何以能取得魚
    貨賣得以外之酬勞，再參證人即當場查獲私菸之林志遠證述新東發漁船並未故障
    ，而該船出港後僅四日油料即不足，以及私菸係存放於密艙內等情，足證被告乙○○上開所辯，無非卸責之詞，洵不足採。被告三人共同輸入私菸之罪證明確，
    犯行洵堪認定，自應依法論科。
  (二)扣案之私菸雖經鑑定均係仿冒之白長壽香菸，其上均有臺灣菸酒公司享有商標專
    用權之註冊商標圖樣，然商標法第六十三條所定之輸入侵害他人註冊商標商品行
    為，須基於販賣之意圖，始足當之，此觀該法條文義自明，而被告三人僅有單純
    輸入私菸之行為，業如上述，尚乏積極證據可證其等有自為販賣之意圖，亦無事
    證可認其等知悉他人接得該批私菸後必將販售，自不得徒憑個人主觀上臆測之詞
    ，率斷其等有幫助他人販賣而輸入仿冒香菸之犯意。依上開說明，難以商標法第
    六十三條之罪繩之。
四、原審簡易判決以被告三人均係犯菸酒管理法第四十六條前段之罪，且被告三人及
    其他姓名年籍不詳之輸入私菸成年成員間，有犯意之聯絡及行為之分擔，皆為共
    同正犯，爰依菸酒管理法第四十六條前段、第五十七條，刑法第十一條前段、第
    二十八條、第四十一條第一項前段、罰金罰鍰提高標準條例第二條，判處被告丁○○、丙○○、乙○○共同輸入私菸，各處拘役四十日，如易科罰金，均以三百
    元折算壹日，扣案之白長壽軟包香菸壹萬參仟壹佰肆拾捌條均沒收。其認事用法
    均無違誤，且量刑亦稱妥適，應予維持。上訴人上訴指稱原審判決量刑過輕，且
    被告等另有違反商標法云云，而指摘原審簡易判決不當，為無理由，應予駁回。
據上論斷，應依刑事訴訟法第四百五十五條之一第三項、第三百六十八條、第三百七
十三條，判決如主文。
本案經檢察官張長樹到庭執行職務。
中      華      民      國    九十二    年      八    月    二十九    日
                                  臺灣基隆地方法院刑事第三庭
                                      審判長法  官    林火炎
                                            法  官    齊  潔
                                            法  官    王福康
右正本證明與原本無異。
本件判決不得上訴。
                                            書記官    李國豪
中      華      民      國    九十二    年      九      月      三      日
附錄論罪法條：
菸酒管理法第四十六條前段：
產製或輸入私菸、私酒者，處一年以下有期徒刑、拘役或科或併科新台幣三十萬元以
上一百五十萬元以下罰金。
菸酒管理法第五十七條：
依本法查獲之私菸、私酒、劣菸、劣酒與供產製私菸、私酒之原料及器具，沒收或沒
入之。


司法院資訊處製作；財團法人民間司法改革基金會備份。
